【裁判字號】    95,訴,751
【裁判日期】    950918
【裁判案由】    侵權行為損害賠償
【裁判全文】
臺灣板橋地方法院民事判決               95年度訴字第751號
原      告  甲○○
被      告  乙○○
上列當事人間請求侵權行為損害賠償事件，經刑事庭裁定移送前
來，本院於民國95年9 月4 日言詞辯論終結，判決如下：
    主  文
被告應給付原告新台幣貳拾萬元，及自民國九十四年十二月一日
起至清償日止，按年息百分之五計算之利息。
原告其餘之訴駁回。
訴訟費用由被告負擔三分之一，餘由原告負擔。
本判決第一項得假執行。但被告得以新台幣陸萬柒仟元預供擔保
而免為假執行。
原告其餘假執行之聲請駁回。
    事實及理由
一、原告主張：被告未考領駕駛執照，於民國93年8 月17日21時
    50分許，在臺北縣中和市○○路68號前，欲自劃設禁止停車
    線路段路邊，起駛其使用之車號4876-GV 號自小貨車時，理
    應注意行車起步前應顯示方向燈，注意前後左右有無車輛，
    並應讓行進中之車輛優先通行，而依當時天候晴，夜間有照
    明市區○路，無障礙物，視距良好等情狀，又無不能注意之
    情事，竟疏未注意騎乘車號JBS-109 號重型機車之原告，正
    遵行於慢車道自同向車道後方駛來，且疏未顯示左側方向燈
    ，復疏未禮讓原告先行，即任意向左起駛，致車號4876-GV
    號自小貨車頭猛然突出於車道內，原告見狀已閃避、煞車不
    及，而撞擊車號4876-GV 號自小貨車左前車門，並因而受有
    右膝撕裂傷合併髖骨韌帶斷裂之傷害。經原告提出刑事傷害
    告訴後，被告已為本院以94年度交簡上字第115 號判決有罪
    確定。查原告受嚴重傷害，身心俱受創痛，被告自應賠償原
    告精神慰撫金，茲以原告車禍發生時29歲算至60歲，每日新
    台幣（下同）50元之精神慰撫金，合計為56萬5,750 元，爰
    依侵權行為損害賠償之法律關係，請求被告賠償精神慰撫金
    55萬8,904 元等情。並為訴之聲明：(1)被告應給付原告55
    萬8,904 元，及自起訴狀繕本送達翌日起至清償日止，按年
    息百分之5 計算之利息；(2)願供擔保請准宣告假執行。
二、被告則以：原告請求金額過高等語置辯。並為答辯聲明：原
    告之訴及假執行之聲請均駁回。
三、原告主張之上揭車禍過失傷害事實，業據提出本院94年度交
    簡上字第115 號刑事判決書為證，且被告亦不爭執，自堪信
    為真實。
四、按「因故意或過失，不法侵害他人之權利者，負損害賠償責
    任」、「不法侵害他人之身體、健康、名譽、自由、信用、
    隱私、貞操，或不法侵害其他人格法益而情節重大者，被害
    人雖非財產上之損害，亦得請求賠償相當之金額」，民法第
    184 條第1 項前段、第195 條第1 項前段分別定有明文。查
    被告未考領駕駛執照，於自劃設禁止停車線路段路邊，起駛
    自小貨車時，疏未注意行車起步前應顯示方向燈，注意前後
    左右有無車輛，並應讓行進中之車輛優先通行，即任意向左
    起駛，致正常行駛之原告機車閃避煞車不及，而撞擊被告自
    小貨車左前車門，受有右膝撕裂傷合併髖骨韌帶斷裂之傷害
    ，揆諸上開規定，原告自得向被告請求損害賠償精神慰撫金
    。
五、原告主張其因本件車禍受傷嚴重，精神至為痛苦，請求被告
    賠償55萬8,904 元之慰撫金。本院斟酌原告為大學畢業，現
    擔任國小老師，每月薪水約5 萬5,000 元，財產有汽車1 輛
    及房屋車子1 間；被告為高中畢業，目前擔任水電冷凍工作
    ，每月收入不定，夏季約有8 、9 萬元，冬季約有5,000 、
    1 萬元不等，財產有房屋2 間等兩造之身分、地位、經濟能
    力，及原告受傷之情形，認原告得請求之金額，應以20萬元
    為適當，逾此範圍則不應准許。
六、從而，原告依侵權行為損害賠償之法律關係，訴請被告給付
    20萬元，及自起訴狀繕本送達翌日即94年12月1 日起至清償
    日止，按年息百分之5 計算之利息，洵屬正當，應予准許。
    至逾此範圍則無理由，應予駁回。
七、兩造陳明願供擔保請准宣告假執行及免為假執行，就原告勝
    訴部分，所命之給付金額未逾50萬元，應依民事訴訟法第38
    9 條第1 項第5 款之規定，職權宣告假執行，並酌定相當擔
    保金額宣告免為假執行；至原告敗訴部分，其假執行之聲請
    因訴之駁回而失所附麗，應予駁回。
八、本件事證已臻明確，兩造其餘攻擊防禦方法及未經援用之證
    據，經審酌後，核與判決結果不生影響，爰不一一論述。
九、訴訟費用負擔之依據：民事訴訟法第79條。
中    華    民    國    95    年    9     月    18    日
                  民事第二庭    法  官  連士綱
以上正本係照原本作成
如對本判決上訴，須於判決送達後20日內向本院提出上訴狀
中    華    民    國    95    年    9     月    18    日
                                書記官  李宏明


司法院資訊處製作；財團法人民間司法改革基金會備份。
